# 求助各位老师，电影联合摄制如何进行账务处理。

提问人：嘻魍 时间：2018-06-27 15:42:27
A、B各出资50%，共同出资制作一部数字电影，按合同约定比例分配收益。A公司把投资款直接打给B,由B负责制作，制作完成后由B出售给电视台。A仅享受收益分成，不享有版权等。问题 1 ：对于A来说，这算是投资行为么？A公司怎么做账？问题 2 ：对于B，收到A公司的款项，是否放到 预收制片款 里？等电影制作完成通过审批，再用库存商品-冲减预收制片款么？

回答人：chenyiwei
1 、A根据合同约定不参与运作，属于纯财务投资，建议作为金融资产核算（如可供出售金融资产）。日后从B分回款项时首先冲减该金融资产的成本，成本冲减为零后继续收到的款项确认为投资收益。每期末对尚未收回的资产成本进行减值测试。 2 、B收到A的出资确认为负债。因为B全权负责该项目的运作，故B应确认该合作项目的100%资产、负债、收入和成本。B分给A的收益确认为合作项目成本的一部分，同时增加该负债金额。向A支付款项时从该负债中列支。